【裁判字號】    89,台抗,542
【裁判日期】    891013
【裁判案由】    聲請變換擔保品
【裁判全文】
最高法院民事裁定                                八十九年度台抗字第五四二號
    抗  告  人  新美豐股份有限公司
    法定代理人  楊裕滄
右抗告人因與友聯紗廠股份有限公司間聲請變換擔保品事件，對於中華民國八十九年
七月二十八日台灣高等法院台中分院裁定（八十九年度聲字第一九號），提起抗告，
本院裁定如左：
    主  文
抗告駁回。
抗告訴訟費用由抗告人負擔。
    理  由
本件相對人友聯紗廠股份有限公司主張：伊與抗告人因請求拆屋還地等事件，經原法
院於八十九年五月九日以八十七年度重上字第八六號判決伊勝訴，並准伊以新臺幣（
下同）二百五十萬元供擔保後，得為假執行在案，伊願以民興國際開發股份有限公司
（以下稱民興公司）所發行等值平均現價，每股為四十元之上巿股票六十五張供擔保
云云。原法院以：相對人雖請求以民興公司所發行之上市股票六十五張提存，以代上
開判決所定得為假執行之擔保金為二百五十萬元，惟相對人計算該股票係以聲請時之
交易價格每股三十九‧四元為計算基準，但裁定當日民興公司所發行之上市股票之收
盤價格僅剩三十六元之賣盤，有該股票交易資料可稽，故計算每張股票之計值，應予
打折，始足以保障抗告人，經參酌所調取之該上市公司之基本資料，裁定時之收盤價
等情，認相對人欲以民興公司所發行之上市股票擔保，應以每張股票十九元計算（裁
定日收盤價之％），即需該上市公司股票一百三十八張，始與供假執行之擔保金二
百五十萬元相當，因而裁定相對人就其依原法院八十七年度重上字第八六號判決主文
第五項所命供假執行之擔保金新台幣二百五十萬元，得提存民興公司所發行之上市股
票一百三十八張替代之。
按法院之裁判僅記載供現金若干之擔保，嗣供擔保人聲請許其提供有價證券為擔保者
，非供擔保提存物變換問題，而係聲請法院裁定認定某種有價證券之若干數額與裁判
記載供現金之數額相當，依民事訴訟法第一百零二條第一項前段規定：「供擔保應提
存現金或法院認為相當之有價證券」之意旨，法院於准其聲請時，自應認定某種有價
證券之若干數額與裁判記載供現金之數額相當而為裁定。準此，原法院經參酌所調取
之民興公司裁定時之收盤價等情，認相對人欲以民興公司發行之股票擔保，應以每張
股票十九元計算（即裁定日收盤價之％），即需該上市公司股票一百三十八張始與
原法院所命相對人供假執行之擔保金二百五十萬元相當，因而為上開裁定，難謂有何
不當。抗告意旨指摘原裁定不當，求予廢棄，為無理由。
據上論結，本件抗告為無理由。依民事訴訟法第四百九十二條第一項、第九十五條、
第七十八條，裁定如主文。
中      華      民      國    八十九    年      十      月     十三     日
                              最高法院民事第七庭
                                  審判長法官  吳  正  一
                                        法官  謝  正  勝
                                        法官  劉  福  來
                                        法官  高  孟  焄
                                        法官  曾  煌  圳
      右正本證明與原本無異
                                              書  記  官
中      華      民      國    八十九    年     十一     月      一      日


司法院資訊處製作；財團法人民間司法改革基金會備份。
